【裁判字號】    98,易,33
【裁判日期】    980213
【裁判案由】    竊盜
【裁判全文】
臺灣宜蘭地方法院刑事判決                98年度易字第33號
公  訴  人  臺灣宜蘭地方法院檢察署檢察官
被      告  丙○○
                    （另案在臺灣台北看守所羈押中）
上列被告因竊盜案件，經檢察官提起公訴（96年度偵字第4839號
、97年度偵字第253號），本院判決如下：
    主  文
丙○○犯如附表所示之罪，俱為累犯，各處如附表「宣告刑」欄
所示之刑。又犯結夥三人攜帶兇器竊盜罪，累犯，處有期徒刑捌
月，未扣案之鋼鋸壹把沒收之。應執行有期徒刑貳年陸月，未扣
案之老虎鉗壹把、鋼鋸壹把，均沒收之。
其餘被訴於九十六年夏季某日竊取王榮明熱水器之部分，公訴不
受理。
    事  實
一、丙○○前因竊盜案件，經臺灣高等法院以95年度上易字第49
    9號判決判處有期徒刑七月確定，甫於民國96年1月20日執行
    完畢，詎其猶不知悔改，復基於意圖為自己不法所有之竊盜
    犯意，先後為下列竊盜犯行：
（一）丙○○基於意圖為自己不法所有之竊盜犯意，於附表編號
      1至9所示之時間、地點，以附表編號1至9所示之方法，分
      別竊取丁○○、戊○○、丑○○、庚○○、乙○○、甲○○、己○○、辛○○、陳青年及子○○所管領如附表編號
      1至9「竊得物品」欄所示之財物得手。嗣經警方循線查知
      上情（查獲經過詳如附表「查獲經過」欄所載）。
（二）丙○○與癸○○（另行以簡式程序為有罪判決）、壬○○
      （另行審結）基於意圖為自己不法所有之竊盜犯意聯絡，
      於96年7月1、2日間某時（起訴書誤繕為96年7月3日下午5
      時），在宜蘭縣冬山鄉廣興橋下，持渠等所有、客觀上具
      有危險性，足供作為傷害人身體、生命兇器使用之鋼鋸（
      起訴書誤繕為鐵鋸）一支，鋸斷臺灣電力公司所有之電纜
      線，而竊取約30公斤之電纜線得逞，得手後即將上開電纜
      線運回丙○○住處俟機變賣。嗣後臺灣電力公司員工於96
      年7月3日上午9時許發現上開電纜線失竊後，即向警方報
      案。嗣因警方於訪查壬○○時，壬○○主動供出與丙○○
      、癸○○一同竊取上開電纜線後，始為警方循線查知上情
      。
二、案經子○○、陳青年訴由宜蘭縣政府警察局三星分局報請臺
    灣宜蘭地方法院檢察署檢察官偵查起訴。
      理  由
壹、有罪部分：
一、按被告以外之人於審判外之言詞或書面陳述，除法律有規定
    者外，不得作為證據。又被告以外之人於審判外之陳述，雖
    不符前四條之規定，而經當事人於審判程序同意作為證據，
    法院審酌該言詞陳述或書面陳述作成時之情況，認為適當者
    ，亦得為證據。當事人、代理人或辯護人於法院調查證據時
    ，知有第159條第1項不得為證據之情形，而未於言詞辯論終
    結前聲明異議者，視為有前項之同意，刑事訴訟法第159條
    第1項、第159條之5第1項、第2項分別定有明文。本件情形
    ，證人丁○○、戊○○、丑○○、庚○○、乙○○、甲○○
    、己○○、辛○○、陳青年、子○○、壬○○、林誠呈於警
    詢之陳述；證人謝集泉、癸○○、戴素岑於警詢及檢察事務
    官詢問時之陳述，雖均係被告以外之人於審判外之陳述，但
    檢察官及被告就上開證人於警詢及檢察事務官詢問時之陳述
    ，均已同意採為本案證據，依刑事訴訟法第159條之5第1項
    規定，自均有證據能力。另被告、檢察官於本院審理時對於
    下列所述之其他證據資料，均不爭執其證據能力，本院審酌
    該等證據資料作成時之狀況，並無不宜作為證據情事，依刑
    事訴訟法第159條之5第2項規定，自得作為證據。
二、上揭犯罪事實，業據被告丙○○於警詢、檢察事務官詢問、
    檢察官偵訊及本院審理時坦承不諱，核與證人即被害人丁○○、戊○○、丑○○、庚○○、乙○○、甲○○、辛○○、
    陳青年及子○○於警詢時證述之財物失竊情節；證人己○○
    於警詢及檢察官偵訊時證述之財物失竊情節；證人即臺灣電
    力公司員工謝集泉於警詢及檢察事務官詢問時證述之「廣興
    橋下之公司電纜線失竊」之情節；證人即共犯壬○○於警詢
    時證述「與丙○○、癸○○共同持鋼鋸竊取電纜線」之情節
    ；證人即共犯癸○○於警詢及檢察事務官詢問時證述「與丙○○、壬○○共同持鋼鋸竊取電纜線」之情節；證人即甲○○之子林誠呈於警詢時證述「目睹丙○○於96年7月28日凌
    晨1時許行竊其母所有之熱水器，且當日鄰居己○○之熱水
    器亦同時失竊。」之情節；證人戴素岑於警詢、檢察事務官
    詢問及檢察官偵訊時證述「丙○○曾至其所經營之舊貨行出
    售熱水器等物」之情節，均相符合，並有宜蘭縣政府警察局
    刑事警察大隊治安事故摘報表、宜蘭縣政府警察局三星分局
    受理案件明細表、宜蘭縣政府警察局刑事警察大隊受理刑事
    案件報案三聯單各一件及竊案現場指認相片五十四張在卷可
    稽。依此，足徵被告上開自白確與事實相符，本件事證已臻
    明確，被告丙○○之竊盜犯行均堪予認定，均應依法論科。
三、核被告丙○○犯罪事實欄一（一）之所為，分別係犯附表「
    所犯法條」欄及「罪名」欄內所載之罪共九罪。起訴書原認
    為被告丙○○所犯均係刑法第320條第1項之罪，嗣經蒞庭公
    訴檢察官更正如附表「所犯法條」欄所示之罪名。另被告丙○○係於附表9所示之時、地同時竊取被害人陳青年、子○○所管領之財物，而觸犯構成要件相同之毀壞門扇竊盜罪二
    罪，為同種想像競合犯，應從一重之毀壞門扇竊盜罪處斷。
四、次核被告丙○○犯罪事實欄一（二）之所為，則係犯刑法第
    321條第1項第3款、第4款之結夥三人攜帶兇器竊盜罪。被告
    丙○○與壬○○、癸○○間，就上開犯行，有犯意聯絡、行
    為分擔，為共同正犯。
五、又被告丙○○前因竊盜案件，經臺灣高等法院以95年度上易
    字第499號判決判處有期徒刑七月確定，甫於96年1月20日執
    行完畢之事實，有卷附之臺灣高等法院被告前案紀錄表可資
    參照，其於受有期徒刑之執行完畢後，五年以內故意再犯有
    期徒刑以上之事實欄一（一）、（二）所示十罪，俱為累犯
    ，均應依法加重其刑。
六、另本件係因警方訪查壬○○時，壬○○主動供出與丙○○、
    癸○○一同竊取廣興橋下之電纜線，且向警方提及被告丙○○曾於大同鄉松羅村、牛鬥村內竊取他人熱水器等財物，警
    方乃查訪松羅村、牛鬥村之村民，得悉村內有多人失竊熱水
    器等財物，其中被害人甲○○之子林誠呈明確指證係被告丙○○竊取其母之熱水器，而其他被害人亦多指稱村內傳聞係
    被告丙○○所竊取，警方乃懷疑被告丙○○涉犯附表編號1
    至8之竊案及事實欄一（二）之竊案，而至監所借訊被告丙○○後，被告丙○○便自白坦承上開九件竊案，嗣後被告丙○○於員警詢問時，於有偵查權限之機關及公務員發覺其所
    犯附表編號9之竊盜犯行前，便主動向員警供承犯下該件竊
    案，並自願接受裁判之事實，業據證人即承辦員警林文淵、
    廖忠治於本院訊問時結證明確，是被告丙○○所為附表編號
    9之竊盜罪，已符自首之要件，爰依刑法第62條前段之規定
    減輕其刑，且與前揭加重部分，先加重後減輕之。
七、再者，被告丙○○所犯上開十件竊盜犯行，容有相當之時間
    間隔，且係在不同地點為之，從外觀上可知係不同人之財物
    ，客觀上亦係侵害不同之法益，顯非基於於同一竊盜犯意接
    續為之，其犯意各別，行為互殊，自應予分論併罰。
八、茲審酌被告丙○○之素行、智識程度；犯罪之動機、目的；
    各次行竊之手段及所得財物價值；因施用毒品缺錢花用，竟
    任意竊取他人財物，嚴重破壞社會治安，惡性非輕；犯後已
    坦承全部犯行，並曾自首部分犯行，然迄未賠償各被害人之
    損失等犯後態度及各被害人所受損害等一切情狀，暨檢察官
    、被告對於科刑範圍所表示之意見後，就其所犯附表所載之
    九件竊盜犯行，酌情分別量處如附表「宣告刑」欄所示之刑
    ，就其所犯事實欄一（二）之結夥三人攜帶兇器竊盜罪，則
    酌情量處有期徒刑八月，另並合併定其十罪之應執行刑為有
    期徒刑二年六月，以示警懲。至於被告丙○○持以行竊之老
    虎鉗一把、鋼鋸一把，雖均未據扣案，然該老虎鉗係被告丙○○所有、鋼鋸則係被告丙○○及共犯壬○○、癸○○所有
    ，且均係供犯竊盜所用之物等情，業據被告丙○○供明在卷
    ，且並無證據證明該老虎鉗、鋼鋸業已滅失，仍應依刑法第
    38條第1項第2款之規定，分別於被告丙○○所犯各罪下宣告
    沒收之。另扣案之電纜線外皮一件，則係屬被害人臺灣電力
    公司所有之物，爰不另為沒收之宣告。
貳、公訴不受理之部分：
一、公訴意旨略以：被告丙○○意圖為自己不法之所有，於96年
    夏季某日，在宜蘭縣大同鄉松羅村松羅東巷7號，持老虎鉗
    一把剪斷王榮明所有之熱水器電線後，將熱水器拔起而竊取
    之。因認被告另涉犯刑法第321條第1項第3款之攜帶兇器竊
    盜罪。
二、按於直系血親、配偶或同財共居親屬之間，犯本章之罪者，
    得免除其刑。前項親屬或其他五親等內血親或三親等內姻親
    之間，犯本章之罪者，須告訴乃論，刑法第324條定有明文
    。又按告訴或請求乃論之罪，未經告訴、請求者，應諭知不
    受理之判決，刑事訴訟法第第303條第3款亦定有明文。經查
    ：本件檢察官所指之被害人王榮明，乃係被告丙○○之父親
    之妹妹之小孩乙節，業據被告丙○○及證人王榮明供明在卷
    ，足見被告丙○○與王榮明間，係屬旁系血親四親等之關係
    ，故依前舉刑法第324條之規定，被告丙○○所涉犯本件竊
    盜犯行即須告訴乃論。然證人王榮明於偵查中並未提出告訴
    ，本件訴追條件並未具備，故依照首開說明，自應由本院就
    此部分，諭知不受理之判決。
據上論斷，應依刑事訴訟法第284條之1、第299條第1項前段、第
303條第3款，刑法第28條、第320條第1項、第321條第1項第2款
、第3款、第4款、第55條、第62條前段、第47條第1項、第51條
第5款、第38條第1項第2款，刑法施行法第1條之1，判決如主文
。
本案經檢察官劉憲英到庭執行職務。
中    華    民    國    98    年    2     月    13    日
                  刑事第三庭法  官  劉家祥
以上正本證明與原本無異。
如不服本判決應於收受送達後十日內向本院提出上訴書狀，並應
敘述具體理由；其未敘述上述理由者，應於上訴期間屆滿後二十
日內向本院補提理由書(均須按他造當事人之人數附繕本)「切勿
逕送上級法院」。
                            書記官  劉謹翊
中    華    民    國    98    年    2     月    13    日
附表、
  ┌─┬─┬────┬───┬───────┬───┬───────┬──┬──┬──┐
  │編│被│時間（民│地點（│方          法│竊得物│查  獲  經  過│所犯│罪名│宣告│
  │號│害│國）    │宜蘭市│              │品    │              │法條│    │刑  │
  │  │人│        │）    │              │      │              │    │    │    │
  ├─┼─┼────┼───┼───────┼───┼───────┼──┼──┼──┤
  │1 │李│96年7、8│大同鄉│持其所有、客觀│熱水器│警方於訪查陳天│刑法│攜帶│有期│
  │  │連│月間某日│松羅村│上具有危險性，│1個   │龍時，壬○○向│第32│兇器│徒刑│
  │  │生│        │松羅中│足供作為傷害人│      │警方提及被告吳│1條 │竊盜│柒月│
  │  │  │        │巷16號│身體、生命兇器│      │敏傑曾於大同鄉│第1 │罪，│，未│
  │  │  │        │      │使用之鐵製老虎│      │松羅村、牛鬥村│項第│累犯│扣案│
  │  │  │        │      │鉗1把剪斷熱水 │      │內竊取他人熱水│3款 │    │之老│
  │  │  │        │      │器電線後，將熱│      │器等財物，警方│    │    │虎鉗│
  │  │  │        │      │水器拔起而竊取│      │乃查訪松羅村、│    │    │壹把│
  │  │  │        │      │得逞。        │      │牛鬥村之村民，│    │    │沒收│
  │  │  │        │      │              │      │得悉村內有多人│    │    │之。│
  │  │  │        │      │              │      │失竊熱水器等財│    │    │    │
  │  │  │        │      │              │      │物，其中被害人│    │    │    │
  │  │  │        │      │              │      │甲○○之子林誠│    │    │    │
  │  │  │        │      │              │      │呈明確指證係被│    │    │    │
  │  │  │        │      │              │      │告丙○○竊取其│    │    │    │
  │  │  │        │      │              │      │母之熱水器，而│    │    │    │
  │  │  │        │      │              │      │其他被害人亦多│    │    │    │
  │  │  │        │      │              │      │指稱村內傳聞係│    │    │    │
  │  │  │        │      │              │      │被告丙○○所竊│    │    │    │
  │  │  │        │      │              │      │取，警方乃懷疑│    │    │    │
  │  │  │        │      │              │      │被告丙○○涉犯│    │    │    │
  │  │  │        │      │              │      │本案，而至監所│    │    │    │
  │  │  │        │      │              │      │借訊被告丙○○│    │    │    │
  │  │  │        │      │              │      │後，被告丙○○│    │    │    │
  │  │  │        │      │              │      │便自白坦承犯行│    │    │    │
  │  │  │        │      │              │      │。            │    │    │    │
  ├─┼─┼────┼───┼───────┼───┼───────┼──┼──┼──┤
  │2 │林│96年7、8│大同鄉│持上開可供兇器│熱水器│同上。        │刑法│攜帶│有期│
  │  │春│月間某日│松羅村│使用之老虎鉗1 │1個   │              │第32│兇器│徒刑│
  │  │發│        │松羅中│把剪斷熱水器電│      │              │1條 │竊盜│柒月│
  │  │  │        │巷19號│線後，將熱水器│      │              │第1 │罪，│，未│
  │  │  │        │      │拔起而竊取得逞│      │              │項第│累犯│扣案│
  │  │  │        │      │。            │      │              │3款 │    │之老│
  │  │  │        │      │              │      │              │    │    │虎鉗│
  │  │  │        │      │              │      │              │    │    │壹把│
  │  │  │        │      │              │      │              │    │    │沒收│
  │  │  │        │      │              │      │              │    │    │之。│
  ├─┼─┼────┼───┼───────┼───┼───────┼──┼──┼──┤
  │3 │黃│96年7、8│大同鄉│持上開可供兇器│熱水器│同上。        │刑法│攜帶│有期│
  │  │成│月間某日│松羅村│使用之老虎鉗1 │1個   │              │第32│兇器│徒刑│
  │  │信│        │松羅東│把剪斷熱水器電│      │              │1條 │竊盜│柒月│
  │  │  │        │巷1-3 │線後，將熱水器│      │              │第1 │罪，│，未│
  │  │  │        │號    │拔起而竊取得逞│      │              │項第│累犯│扣案│
  │  │  │        │      │。            │      │              │3款 │    │之老│
  │  │  │        │      │              │      │              │    │    │虎鉗│
  │  │  │        │      │              │      │              │    │    │壹把│
  │  │  │        │      │              │      │              │    │    │沒收│
  │  │  │        │      │              │      │              │    │    │之。│
  ├─┼─┼────┼───┼───────┼───┼───────┼──┼──┼──┤
  │4 │高│96年夏季│大同鄉│徒手竊取活動中│電纜線│同上。        │刑法│竊盜│有期│
  │  │國│某日    │松羅村│心外部之電纜線│約10公│              │第32│罪，│徒刑│
  │  │華│        │活動中│。            │尺    │              │0條 │累犯│參月│
  │  │  │        │心    │              │      │              │第1 │    │。  │
  │  │  │        │      │              │      │              │項  │    │    │
  ├─┼─┼────┼───┼───────┼───┼───────┼──┼──┼──┤
  │5 │何│96年7月 │大同鄉│持上開可供兇器│熱水器│同上。        │刑法│攜帶│有期│
  │  │禮│中旬某日│松羅村│使用之老虎鉗1 │1個   │              │第32│兇器│徒刑│
  │  │美│（起訴書│松羅南│把剪斷熱水器電│      │              │1條 │竊盜│柒月│
  │  │  │誤繕為6 │巷92-2│線後，將熱水器│      │              │第1 │罪，│，未│
  │  │  │月間某日│號    │拔起而竊取得逞│      │              │項第│累犯│扣案│
  │  │  │）      │      │。            │      │              │3款 │    │之老│
  │  │  │        │      │              │      │              │    │    │虎鉗│
  │  │  │        │      │              │      │              │    │    │壹把│
  │  │  │        │      │              │      │              │    │    │沒收│
  │  │  │        │      │              │      │              │    │    │之。│
  ├─┼─┼────┼───┼───────┼───┼───────┼──┼──┼──┤
  │6 │王│96年7月 │大同鄉│持上開可供兇器│熱水器│同上。        │刑法│攜帶│有期│
  │  │淑│28日凌晨│松羅村│使用之老虎鉗1 │1個   │              │第32│兇器│徒刑│
  │  │媛│1時許   │松羅南│把剪斷熱水器電│      │              │1條 │竊盜│柒月│
  │  │  │        │巷54號│線後，將熱水器│      │              │第1 │罪，│，未│
  │  │  │        │      │拔起而竊取得逞│      │              │項第│累犯│扣案│
  │  │  │        │      │。            │      │              │3款 │    │之老│
  │  │  │        │      │              │      │              │    │    │虎鉗│
  │  │  │        │      │              │      │              │    │    │壹把│
  │  │  │        │      │              │      │              │    │    │沒收│
  │  │  │        │      │              │      │              │    │    │之。│
  ├─┼─┼────┼───┼───────┼───┼───────┼──┼──┼──┤
  │7 │高│96年7月 │大同鄉│持上開可供兇器│熱水器│同上。        │刑法│攜帶│有期│
  │  │次│28日凌晨│松羅村│使用之老虎鉗1 │1個   │              │第32│兇器│徒刑│
  │  │雄│        │松羅南│把剪斷熱水器電│      │              │1條 │竊盜│柒月│
  │  │  │        │巷51號│線後，將熱水器│      │              │第1 │罪，│，未│
  │  │  │        │      │拔起而竊取得逞│      │              │項第│累犯│扣案│
  │  │  │        │      │。            │      │              │3款 │    │之老│
  │  │  │        │      │              │      │              │    │    │虎鉗│
  │  │  │        │      │              │      │              │    │    │壹把│
  │  │  │        │      │              │      │              │    │    │沒收│
  │  │  │        │      │              │      │              │    │    │之。│
  ├─┼─┼────┼───┼───────┼───┼───────┼──┼──┼──┤
  │8 │偕│96年6月 │大同鄉│打開倉庫未上鎖│瓦斯筒│同上。        │刑法│竊盜│有期│
  │  │雅│中旬某日│泰雅一│之大門後，進入│2個、 │              │第32│罪，│徒刑│
  │  │各│        │路牛鬥│倉庫內徒手竊取│鋼圈1 │              │0條 │累犯│肆月│
  │  │  │        │巷59弄│瓦斯筒2個、鋼 │個    │              │第1 │    │。  │
  │  │  │        │38號旁│圈1個。       │      │              │項  │    │    │
  │  │  │        │之倉庫│              │      │              │    │    │    │
  ├─┼─┼────┼───┼───────┼───┼───────┼──┼──┼──┤
  │9 │陳│96年6、7│三星鄉│以石頭打破該已│陳青年│被告丙○○因上│刑法│毀壞│有期│
  │  │青│月間某日│中興路│興建完成正由黃│所有之│開1至8之案件接│第32│門扇│徒刑│
  │  │年│        │10-6號│文哲裝潢中而無│震動鑽│受員警詢問時，│1條 │竊盜│伍月│
  │  │、│        │      │人住居之陳青年│土機。│於有偵查權限之│第1 │罪，│。  │
  │  │黃│        │      │住宅一樓大門玻│子○○│機關及公務員發│項第│累犯│    │
  │  │文│        │      │璃後，打開門鎖│所有之│覺其所犯本件犯│2款 │    │    │
  │  │哲│        │      │進入屋內徒手竊│空氣壓│行前，即主動向│    │    │    │
  │  │  │        │      │取陳青年、黃文│縮機、│員警供承犯下本│    │    │    │
  │  │  │        │      │哲置於屋內之財│釘槍  │件竊案，並自願│    │    │    │
  │  │  │        │      │物。          │      │接受裁判。    │    │    │    │
  └─┴─┴────┴───┴───────┴───┴───────┴──┴──┴──┘
附錄本案論罪科刑法條：
中華民國刑法第320條第1項（普通竊盜罪）
意圖為自己或第三人不法之所有，而竊取他人之動產者，為竊盜
罪，處5年以下有期徒刑、拘役或5百元以下罰金。
中華民國刑法第321條第1項（加重竊盜罪）
犯竊盜罪而有左列情形之一者，處6月以上、5年以下有期徒刑：
一、於夜間侵入住宅或有人居住之建築物、船艦或隱匿其內而犯
    之者。
二、毀越門扇、牆垣或其他安全設備而犯之者。
三、攜帶兇器而犯之者。
四、結夥三人以上而犯之者。
五、乘火災、水災或其他災害之際而犯之者。
六、在車站或埠頭而犯之者。
中華民國刑法施行法第1條之1
中華民國九十四年一月七日刑法修正施行後，刑法分則編所定罰
金之貨幣單位為新臺幣。
九十四年一月七日刑法修正時，刑法分則編未修正之條文定有罰
金者，自九十四年一月七日刑法修正施行後，就其所定數額提高
為三十倍。但七十二年六月二十六日至九十四年一月七日新增或
修正之條文，就其所定數額提高為三倍。


司法院資訊處製作；財團法人民間司法改革基金會備份。
